臺灣臺北地方法院刑事裁定　　　　　　 100年度聲字第1287號
聲　請　人　臺灣臺北地方法院檢察署檢察官
被　　　告　陳彥博
上列聲請人聲請單獨宣告沒收違禁物案件（100年度聲沒字第195
號），本院裁定如下：
    主  文
扣案如附表所示之物品，均沒收。
其餘聲請駁回。
    理  由
一、按違禁物不問屬於犯罪行為人與否，沒收之；違禁物得單獨
    宣告沒收，刑法第38條第1項第1款、第2項、第40條第2項分
    別定有明文。而槍砲彈藥刀械管制條例第4條第1項第1 款、
    第二款所列之槍砲、彈藥，非經中央主管機關許可，不得製
    造、販賣、運輸、轉讓、出租、出借、持有、寄藏或陳列，
    屬違禁物，亦為同條例第5條所明定。
二、聲請意旨略以：本件新北市政府警察局新店分局於民國97年
    5月26日凌晨5時10分許，在新北市○○區○○路與環河路口
    小碧潭捷運站l 號出口處，查獲被告陳彥博非法持有90手槍
    槍身、槍管各1枝、90手槍子彈15顆、霰彈槍子彈6顆等物，
    業經本署檢察官為不起訴處分，並依職權聲請再議，經臺灣
    高等法院檢察署駁回再議確定。經查上開扣案之手槍零件屬
    SIGSAUER廠制式半自動手槍之槍身及槍管，屬內政部公告之
    槍砲彈藥主要組成零件，扣案子彈14顆係口徑9mm 制式子彈
    ，可擊發，認具殺傷力；扣案子彈1 顆，認係非制式子彈，
    由金屬彈殼組合直徑9.0mm 金屬彈頭而成，可擊發，認具殺
    傷力；送鑑子彈6 顆，認均係口徑12 GAUGE之制式霰彈，可
    擊發，認具殺傷力，分別有內政部警政署刑事警察局97年7
    月16日刑鑑字第0970085452號槍彈鑑定書及內政部97年10月
    6日內授警字第0970871455 號函文可稽，即屬刑法上之違禁
    物，爰依首揭規定聲請宣告沒收等語。
三、經查，本案扣案如附表所示之物品，經送請內政部警政署刑
    事警察局鑑驗結果略以：(一)送鑑手槍零件1枝，研判分係SIG
    SAUER廠制式半自動手槍之槍身及槍管（內具6條右旋來復線
    ），經檢視，槍號均遭磨滅，經以電解腐蝕法重現結果，無
    法重現。(二)送驗子彈15顆，鑑定情形如下：1.14顆，認均係
    口徑9mm制式子彈，採樣5顆試射，可擊發，認具殺傷力。2.
    1顆，認係非制式子彈，由金屬彈殼組合直徑9.0mm金屬彈頭
    而成，經試射，可擊發，認具殺傷力。(三)送鑑子彈6 顆，認
    均係口徑12 GAUGE之制式霰彈，採樣2 顆試射，可擊發，認
    具殺傷力等情，此有該局97年7 月16日刑鑑字第0970085452
    號槍彈鑑定書1份在卷可憑（見97年度偵字第13730號卷第56
    至59頁）。次查，上開送鑑手槍零件1枝，研判分係SIGSAUE
    R廠制式半自動手槍之槍身及槍管（內具6條右旋來復線），
    均屬內政部86年11月24日台（86）內警字第8670683號公告
    之槍砲、彈藥主要組成零件一情，亦據內政部97年10月6日
    內授警字第0970871455號函文認定在卷（見同上卷第84頁）
    ，是扣案如附表所示之物品均屬違禁物無誤。又被告違反槍
    砲彈藥刀械管制條例案件，業經臺灣臺北地方法院檢察署檢
    察官於98年5月11日以98年度偵緝字第987號為不起訴處分，
    確定，並經臺灣高等法院檢察署以98年度上職議字第7452號
    處分駁回再議確定等情，有上開不起訴處分書及處分書附卷
    可稽（98年度偵緝字第987 號卷第26至27、35頁）。是揆諸
    首揭說明，聲請人據此聲請將如附表所示違禁物單獨宣告沒
    收，為有理由，應予准許。至聲請人就於內政部警政署刑事
    警察局鑑驗過程中，已經試射擊發之子彈聲請沒收部分，既
    因已於鑑定過程中經試射擊發，喪失子彈效用，此有前開槍
    彈鑑定書1 份在卷可稽，顯已非可供槍枝使用之具有殺傷力
    之子彈，非屬違禁物，無庸諭知沒收，聲請人對之聲請沒收
    為無理由，應予駁回
    。
四、依刑事訴訟法第220 條，刑法第38條第1 項第1 款、第2 項
    、第40條第2項，裁定如主文。
中    華    民    國   100    年    5     月    26    日
                  刑事第十三庭  法  官  陳君鳳
以上正本證明與原本無異。
如不服本裁定，應於送達後5日內向本院提出抗告狀。
                                書記官  楊湘雯
中    華    民    國   100    年    5     月    27    日
附表：
~G2X0H12L12T34
┌──┬───────────────────────┬─────────┐
│編號│ 沒            收              物           品│扣押物品清單      │
├──┼───────────────────────┼─────────┤
│1   │SIG SAUER廠制式半自動手槍之槍身及槍管各壹枝   │臺灣臺北地方法院檢│
│    │                                              │察署97年度青保管字│
│    │                                              │第483號（見97年度 │
│    │                                              │偵字第13730號卷第 │
│    │                                              │63頁）編號1       │
├──┼───────────────────────┼─────────┤
│2   │口徑9mm制式子彈玖顆（該子彈原扣案14顆，惟於鑑 │臺灣臺北地方法院檢│
│    │定過程中採樣5顆子彈試射均具有殺傷力，惟因試射 │察署97年度青保管字│
│    │擊發，喪失子彈效用，已非可供槍枝使用之具有殺傷│第483號（見97年度 │
│    │力之子彈，非屬違禁物，無庸諭知沒收，剩餘9顆均 │偵字第13730號卷第 │
│    │具有殺傷力，應沒收。）                        │63頁）編號2       │
│    │（另由金屬彈殼組合直徑9.0mm金屬彈頭而成之非制 │                  │
│    │式子彈原扣案1顆，惟於鑑定過程中採樣1顆子彈試射│                  │
│    │均具有殺傷力，惟因試射擊發，喪失子彈效用，已非│                  │
│    │可供槍枝使用之具有殺傷力之子彈，非屬違禁物，無│                  │
│    │庸諭知沒收）                                  │                  │
├──┼───────────────────────┼─────────┤
│3   │口徑12 GAUGE制式霰彈肆顆（該霰彈原扣案6顆，惟 │臺灣臺北地方法院檢│                  │
│    │於鑑定過程中採樣2顆霰彈試射均具有殺傷力，惟因 │察署97年度青保管字│
│    │試射擊發，喪失霰彈效用，已非可供槍枝使用之具有│第483號（見97年度 │
│    │殺傷力之子彈，非屬違禁物，無庸諭知沒收，剩餘4 │偵字第13730號卷第 │
│    │顆均具有殺傷力，應沒收。）                    │63頁）編號3       │
└──┴───────────────────────┴─────────┘